臺灣基隆地方法院刑事裁定　　　　　 100年度基簡字第1707號
聲　請　人　臺灣基隆地方法院檢察署檢察官
被　　　告　田偉志
上列被告因違反性侵害犯罪防治法案件，經檢察官聲請以簡易判
決處刑（一百年度偵字第三五八五號），本院裁定如下：
    主  文
檢察官應於本裁定送達後拾日內補正被告田偉志犯罪之證據並指
出證明之方法，逾期未補正，裁定駁回此部分起訴即簡易判決處
刑之聲請。
    理  由
一、按檢察官就被告犯罪事實，應負舉證責任，並指出證明之方
    法。法院於第一次審判期日前，認為檢察官指出之證明方法
    顯不足認定被告有成立犯罪之可能時，應以裁定定期通知檢
    察官補正，逾期未補正者，得以裁定駁回起訴。刑事訴訟法
    第一百六十一條第一項、第二項定有明文。其中所稱「指出
    證明之方法」，應包括指出調查之途徑，與待證事實之關聯
    及證據之證明力等事項（最高法院九十一年度第四次刑事庭
    會議決議參照）。
二、本件檢察官以被告田偉志有「前因妨害性自主等案件，分經
    法院判決有罪確定，並經臺灣基隆地方法院裁定定應執行刑
    為有期徒刑二年一月，另因違反槍砲彈藥刀械管制條例案件
    ，經同法院判決有期徒刑二年，併科罰金新臺幣（下同）九
    萬元，兩案接續執行，於民國九十七年六月十二日假釋期滿
    執行完畢。詎田偉志於九十六年四月間起，經基隆市政府依
    性侵害犯罪防治法第二十條之規定，多次通知其接受身心治
    療或輔導教育，僅於九十六年十一月二十三日及九十七年二
    月一日出席輔導教育，其餘則均無正當理由不按時到場，經
    基隆市政府依性侵害犯罪防治法第二十一條第一項之規定，
    以一百年六月二十四日基府社福貳密字第一○○○一六三九
    二三Ａ函處一萬元之罰鍰，並限期於一百年七月十一日十時
    至基隆市社區心理衛生中心報到履行身心治療或輔導教育，
    仍屆期不履行。」之犯罪事實，而認其涉犯性侵害犯罪防治
    法第二十一條第二項之罪嫌，係以所提出之「刑案資料查註
    記錄表、基隆市衛生局送達證書、基隆市政府送達證書、基
    隆市衛生局函、基隆市政府函、基隆市政府調查事證陳述意
    見通知書、基隆市政府罰鍰繳款書、聯繫過程紀錄表、基隆
    市性侵害加害人輔導教育團體簽到表」等文件，資為此部分
    聲請以簡易判決處刑之依據。
三、按性侵害犯罪防治法第二十一條第二項係規定「前項加害人
    屆期仍不履行者，處一年以下有期徒刑、拘役或科或併科新
    臺幣五萬元以下罰金。」而同條第一項則規定「前條加害人
    有下列情形之一者，得處新臺幣一萬元以上五萬元以下罰鍰
    ，並限期命其履行：一、經直轄市、縣（市）主管機關通知
    ，無正當理由不到場或拒絕接受評估、身心治療或輔導教育
    者。二、經直轄市、縣（市）主管機關通知，無正當理由不
    按時到場接受身心治療或輔導教育或接受之時數不足者。三
    、未依第二十三條第一項規定定期辦理登記或報到。」可知
    ，必以「性侵害犯罪之加害人」有「一、經直轄市、縣（市
    ）主管機關通知，無正當理由不到場或拒絕接受評估、身心
    治療或輔導教育者。二、經直轄市、縣（市）主管機關通知
    ，無正當理由不按時到場接受身心治療或輔導教育或接受之
    時數不足者。三、未依第二十三條第一項規定定期辦理登記
    或報到。」而經「直轄市、縣（市）主管機關限期命其履行
    」，嗣「屆期仍不履行」者，始該當上開犯罪之構成要件，
    而得以前揭規定論科。
四、又按「對於當事人之送達，有下列各款情形之一者，行政機
    關得依申請，准為公示送達︰一、應為送達之處所不明者。
    二、於有治外法權人之住居所或事務所為送達而無效者。三
    、於外國或境外為送達，不能依第八十六條之規定辦理或預
    知雖依該規定辦理而無效者。有前項所列各款之情形而無人
    為公示送達之申請者，行政機關為避免行政程序遲延，認為
    有必要時，得依職權命為公示送達。當事人變更其送達之處
    所而不向行政機關陳明，致有第一項之情形者，行政機關得
    依職權命為公示送達。」行政程序法第七十八條亦定有明文
    。而經本院詳閱本件檢察官聲請簡易判決處刑所提出之基隆
    市政府一百年八月二日基府社福貳字第一○○○一七一一二
    四號函請臺灣基隆地方法院檢察署偵辦被告田偉志違反性侵
    害犯罪防治法第二十一條第二項規定所附文件，暨本院依職
    權洽詢基隆市衛生局聯絡人蔡慧鈺、基隆市政府社會處婦女
    兒少福利科承辦人蔡依倫及基隆中正郵局聯絡人吳美珍結果
    （經本院先以電話洽詢而製作公務電話紀錄後，再函請上開
    機關及機構函覆本院），可知：
  (一)基隆市衛生局人員前於九十九年一月十九日下午四時五分許
    ，以電話與被告田偉志聯繫，建議其至少一個月出席一次輔
    導教育時，被告田偉志即表示其正在高雄工作，並陳報新址
    「高雄縣大寮鄉○○街八號八樓」以供送達文書；嗣基隆市
    衛生局將同年一月二十九日輔導教育之通知函以雙掛號交由
    郵政機關送達，卻遭鳳山郵局於同年一月二十六日以「無文
    書所書此應送達地址之處所（無此樓）」為由退回；基隆市
    衛生局人員則於同年一月二十九日上午九時五十三分許再以
    電話與被告田偉志聯繫確認其送達地址，被告田偉志陳稱可
    能係其記錯，待其詢問詳細地址後，會再與基隆市衛生局人
    員聯繫；然被告田偉志嗣後即未主動與基隆市衛生局聯繫，
    且經基隆市衛生局人員於同年二月三日下午三時五十四分許
    、同年二月四日下午一時四十六分許、同年二月二十三日上
    午十一時二十八分許、同年三月三日上午十一時二十八分許
    、同年三月十五日上午九時十五分許、同年四月二十二日下
    午三時二十七分許及同年五月六日下午一時四十九分許七度
    試圖以電話與被告田偉志聯繫，然其均未接聽電話等情，有
    基隆市衛生局對被告田偉志之聯繫過程表、本院公務電話紀
    錄及基隆市衛生局公文封傳真影本在卷（偵查卷第六頁、本
    院卷第二四、二五頁）可憑。
  (二)基隆市衛生局因無法以電話與被告田偉志取得聯繫，而得悉
    其正確之送達地址，卻於九十九年五月四日以府授衛心貳密
    字第○九九○○四三二三五號函、於同年五月三十一日以府
    授衛心貳密字第○九九○○五三三八九號函及於一百年三月
    三十日以府授衛心貳密字第一○○○○三○二四五號函，交
    由郵政機關，送達被告田偉志上開以電話陳報新址前之居所
    地址「基隆市○○區○○街一四○號」，欲通知被告田偉志
    出席輔導教育，然經郵務人員將該等函文送達上址時，均因
    不獲會晤被告田偉志及其有辨別事理能力之同居人或受僱人
    ，而將該等函文俱寄存在上址所在地之郵政機關即基隆中正
    郵局，嗣該等函文均無人前往領取；基隆市衛生局竟再於一
    百年五月四日以基衛心壹字第一○○○○○七八八○號函請
    性侵害犯罪防治法在基隆市之主管機關即基隆市政府（家庭
    暴力暨性侵害防治中心）依性侵害犯罪防治法第二十一條對
    被告田偉志處分；惟被告田偉志之戶籍則已於一百年三月三
    十日經遷至基隆市中正區戶政事務所（迄本院於一百年十二
    月六日查詢時，其戶籍仍在基隆市中正區戶政事務所）等情
    ，亦有上開基隆市衛生局函文及送達證書影本、本院公務電
    話紀錄及被告田偉志之個人基本資料查詢在卷（偵查卷第二
    至五、七、七二頁、本院卷第二六至二九頁）可憑。
  (三)其後，基隆市政府先於一百年五月十一日以基府社福貳密字
    第一○○○一五七二一六Ａ號函，交由郵政機關，而仍對「
    基隆市○○區○○街一四○號」為送達，欲通知被告田偉志
    於指定時間前往基隆市政府社會處婦女兒少福利科陳述意見
    ，並欲告知屆時如未前往陳述意見，則依性侵害犯罪防治法
    第二十一條第一項第二款之規定科處罰鍰，及限期命履行等
    事項，然經郵務人員將該函文送達上址時，仍不獲會晤被告
    田偉志及其有辨別事理能力之同居人或受僱人，而將該函文
    寄存在基隆中正郵局，嗣仍無人前往領取；被告田偉志亦果
    未於指定時間前往陳述意見，基隆市政府繼於一百年六月二
    十四日以基府社福貳密字第一○○○一六三九二三Ａ號函，
    交由郵政機關，仍送達上址，欲對被告田偉志處罰鍰一萬元
    ，並限期至基隆市社區心理衛生中心報到，由該中心安排處
    遇計畫，及欲告知屆期如仍不履行者，即涉犯性侵害犯罪防
    治法第二十一條第二項罪嫌等事項，然經郵務人員將該函文
    送達上址時，仍不獲會晤被告田偉志及其有辨別事理能力之
    同居人或受僱人，遂再將該函文寄存在基隆中正郵局，嗣仍
    無人前往領取；被告田偉志亦果未依限前往報到接受處遇計
    畫之安排等情，有上開基隆市政府函文及送達證書影本、本
    院公務電話紀錄在卷（偵查卷第八至十一頁、本院卷第二六
    至二八頁）可憑。
  (四)又基隆市衛生局人員前於九十九年一至三月間，因知被告田
    偉志前以電話陳報之送達地址「高雄縣大寮鄉○○街八號八
    樓」有誤，且被告既未主動聯繫基隆市衛生局人員，亦未接
    聽基隆市衛生局人員之電話，致無法以電話與被告田偉志取
    得聯繫，而得悉其確切送達地址時，尚曾於九十九年三月二
    十六日函請警方協助聯繫被告田偉志，經警回覆被告田偉志
    當時確實在高雄工作一節，亦可稽諸前揭基隆市衛生局對被
    告田偉志之聯繫過程表而得知。乃被告田偉志實際居住處所
    至遲約於九十九年三月間即已遷徙至高雄地區，並已以電話
    變更其送達地址等情，均堪認定。惟因其所變更之居住處所
    及送達地址並不正確，嗣亦未再向基隆市衛生局、基隆市政
    府暨所屬社會處婦女兒少福利科陳明正確地址，其戶籍地址
    於一百年三月三十日復業經遷至基隆市中正區戶政事務所，
    以致其應為送達之處所顯然不明。而基隆市衛生局上開通知
    被告出席輔導教育之函文及基隆市政府上開通知被告陳述意
    見暨屆時不到之法律效果甚至嗣後對其科處罰鍰暨限期履行
    之函文，卻一再向其變更實際居住處所及送達地址前之居所
    地址「基隆市○○區○○街一四○號」送達，而於郵務人員
    未獲會晤被告田偉志及其有辨別事理能力之同居人或受僱人
    後，寄存在基隆中正郵局，亦均無人領取。揆諸前揭行政程
    序法之規定，上開基隆市衛生局及基隆市政府函文均難認已
    對被告田偉志為合法送達。
五、綜上，根據本件檢察官聲請簡易判決處刑意旨所提出之證據
    資料暨本院依職權調查結果，基隆市衛生局及性侵害犯罪防
    治法之基隆市主管機關即基隆市政府上開按時到場接受輔導
    教育與科處罰鍰並限期履行之通知函文，均未合法送達被告
    田偉志，即與性侵害犯罪防治法第二十一條第一項第一款、
    第二款、第二項所定之程序要件未合，而顯不足認定被告田
    偉志有成立性侵害犯罪防治法第二十一條第二項犯罪之可能
    性。而若基隆市政府對被告田偉志上開按時到場接受輔導教
    育與科處罰鍰並限期履行之通知函文曾經對被告田偉志合法
    送達者，此部分事證於檢察官收受本裁定十日內，當已足以
    提出而補正。本院爰於第一次審判期日以前，依刑事訴訟法
    第一百六十一條第二項規定，裁定如主文。
中    華    民    國    100    年    12    月    14   日
                  基隆簡易庭  法  官  陳賢德
以上正本證明與原本無異。
本件裁定不得抗告。
中    華    民    國   100    年    12    月    15    日
                              書記官  王靜敏